臺灣板橋地方法院刑事判決             100年度易字第2408號
公  訴  人  臺灣板橋地方法院檢察署檢察官
被      告  金寶珠原名金念慈.
上列被告因竊盜案件，經檢察官提起公訴（100年度偵字第13823
號），本院判決如下：
    主  文
金寶珠竊盜，處拘役伍拾伍日，如易科罰金，以新臺幣壹仟元折
算壹日。
    事  實
壹、金寶珠意圖為自己不法之所有，於民國100 年4 月19日上午
    11時30分許，在新北市○○區○○街568 號前騎樓，徒手竊
    取陳威源所有、放置板凳上之門鈴感應器1 個，並將之藏放
    在新北市○○區○○街566 巷旁防火巷內。嗣因陳威源察覺
    失竊，報警處理，並調閱監視錄影畫面，始悉上情。
貳、案經陳威源訴由新北市政府警察局中和第一分局移送臺灣板
    橋地方法院檢察署檢察官偵查起訴。
    理  由
壹、按被告以外之人於審判外之言詞或書面陳述，除法律有規定
    者外，不得作為證據，刑事訴訟法第159 條第1 項定有明文
    。而被告以外之人於偵查中向檢察官所為之陳述，除顯有不
    可信之情況者外，得為證據，則為同法第159 條之1 第2 項
    所明定。茲證人即告訴人陳威源於偵查中具結向檢察官所為
    陳述，雖係被告金寶珠以外之人於審判外之陳述，然於本案
    並無顯不可信之情況，應認有證據能力。
貳、認定犯罪事實之證據及理由
一、訊據被告矢口否認有何竊盜犯行，辯稱：伊係好奇將放置騎
    樓之門鈴感應器持往鄰近商家詢問後，暫置防火巷內，即返
    回原地，擬詢問告訴人之姐可否贈與，並無不法所有之意圖
    云云。經查：被告於100 年4 月19日上午11時30分許，徒步
    行經新北市○○區○○街568 號前騎樓，將放置該處板凳上
    之門鈴感應器取走，置於新北市○○區○○街566 巷旁防火
    巷內之事實，業據被告於警詢及本院審理時供述在卷，並經
    證人即告訴人於檢察官訊問時具結證述無訛。且有贓物認領
    保管單1 件、照片6 幀、監視錄影翻拍照片10幀附卷可資佐
    證，此情足堪認定。被告雖以前揭情詞置辯，然依卷附現場
    照片所示，上開門鈴感應器原置於新北市○○區○○街568
    號告訴人經營店家門前騎樓、玻璃門內，且係安放在板凳上
    ，客觀上足以辨識為他人管領之物，而無誤認業經棄置之虞
    。再者，被告於檢察官訊問時亦供稱：「……我只是想把東
    西拿去問這是什麼，我想他姐姐回來可以問她這東西要不要
    給我。」等語（見臺灣板橋地方法院檢察署100 年度偵字第
    13823 號偵查卷宗第35頁），對前開門鈴感應器為他人所有
    之物，確有認識。被告明知該門鈴感應器非其本人所有，仍
    未經同意，將之攜離，並置於防火巷旁以木板遮蔽隱密之處
    ，使原所有權人失其占有，主觀上顯有將他人之物置於自己
    實力支配之意，此即不法所有之意圖。被告所辯，殊屬無據
    。綜上，本案事證明確，被告犯行堪予認定。至被告以告訴
    人之姐曾阻止告訴人提出告訴，及其竊得上開門鈴感應器後
    ，曾攜往附近商家詢問，聲請傳喚為證人，核與本案犯罪事
    實無涉，自無調查之必要，附此敘明。
二、核被告所為，係犯刑法第320 條第1 項竊盜罪。爰審酌被告
    未經同意，擅取他人之物，欠缺尊重他人財產權益之守法觀
    念，雖所竊得財物價值非鉅，仍應嚴予非難，兼衡被告之素
    行、智識程度，其犯罪之動機、目的、手段，及被告犯罪後
    之態度等一切情狀，量處如主文所示之刑，並諭知易科罰金
    之折算標準，資為懲儆。
據上論斷，應依刑事訴訟法第299 條第1 項前段，刑法第320 條
第1 項、第41條第1 項前段，刑法施行法第1 條之1 ，判決如主
文。
本案經檢察官鄭淑壬到庭執行職務。
中    華    民    國   100    年    8     月    25    日
                  刑事第十九庭  法  官  廖怡貞
以上正本證明與原本無異。
如不服本判決，應於判決送達後10日內敘明上訴理由，向本院提
出上訴狀 (應附繕本) ，上訴於臺灣高等法院。其未敘述上訴理
由者，應於上訴期間屆滿後20日內向本院補提理由書「切勿逕送
上級法院」。
                                書記官  林惠齡
中    華    民    國   100    年    8     月    26    日
附錄本案論罪科刑法條全文
中華民國刑法第320條
（普通竊盜罪、竊佔罪）
意圖為自己或第三人不法之所有，而竊取他人之動產者，為竊盜
罪，處5  年以下有期徒刑、拘役或500 元以下罰金。
意圖為自己或第三人不法之利益，而竊佔他人之不動產者，依前
項之規定處斷。
前二項之未遂犯罰之。